# 模具收入确认选择

提问人：wx_6160292c64e2 时间：2022-08-03 09:33:33
项目组遇到的模具合同较为复杂，想向陈版主请教看法：
背景：公司主要从事医疗器械（注塑件）生产业务，客户委托公司生产定制模具产品。合同约定模具价款 18 万元，其中 9 万元作为预付款在合同签订时支付， 3 万元在模具验收合格后支付，余下 6 万元在客户订货的前 10 万PCS产品中，按每PCS 0.6元的标准分多批支付给公司，即每个产品按照（7.5+0.6）/PCS进行结算。至此，模具款在客户采购 10 万PCS产品时全部收回。模具开发成本为 10 万元。另外合同约定开发过程中产生的技术成果及权利归客户所有，若模具达到使用寿命，在双方业务存续的前提下，公司需免费为客户重新开模。
问题：该合同可认定为几项履约义务，如何确认收入成本？
项目组对比类似业务存在多种做法，目前项目组偏向做法一。
做法一：认定存在 2 项履约义务，分别为交付模具和交付产品。（敏实集团）
在模具交付时确认收入
借：合同负债 9 万元（预收模具款）
应收账款 3 万元
合同资产 6 万元
贷：主营业务收入 18 万元
借：主营业务成本 10 万元
贷：库存商品 10 万元
在交付产品时确认收入
借：应收账款 8.1元/PCS
贷：主营业务收入 7.5元/PCS
合同资产 0.6元/PCS
做法二：认定存在 2 项履约义务，分别为交付模具和交付产品。但剩余 6 万模具款作为可变对价，在后续产品交付时分摊确认收入。（擎民科技）
模具交付时：
借：合同负债 9 万元
应收账款 3 万元
贷：主营业务收入 12 万元
借：主营业务成本 10*2/3=6.67万元
长期待摊费用 10*1/3=3.33万元
贷：库存商品 10 万元
产品交付时：
借：应收账款 8.1元/PCS
贷：主营业务收入 8.1元/PCS
借：主营业务成本 0.33元/PCS
贷：长期待摊费用 0.33元/PCS
做法三：部分合同中约定该模具仅存放在公司处由公司生产，客户不得挪作他用，是否可认定为交付模具和交付产品间具有高度关联性，从而认定为一项履约义务。（美利信）
模具交付时不确认收入，模具收入摊销在产品收入中，将模具成本转入其他非流动资产分摊
借：其他非流动资产 10 万元
贷：库存商品 10 万元
交付产品时：
借：应收账款 8.1元/PCS
合同负债 1.2元/PCS
贷：主营业务收入 9.3元/PCS
借：主营业务成本 1 元/PCS
贷：其他非流动资产 1 元/PCS

回答人：chenyiwei
1 、通常情况下应采用方案一，但如果在某些特定案例中，对于客户的订货量能否达到 10 万件存有疑虑的，则对于不确定部分按可变对价处理（按期望值作出最挂估计，并确保遵循“极可能不会发生重大转回”的限制条件）。
2 、如果存在以下情况之一的，应认定模具与产品之间存在高度关联性：（ 1 ）模具在经过客户验收后仍可能进行频繁修改；（ 2 ）该模具必须与本企业独有的某种技术、设备等配合使用才能生产出合格产品，客户将该模具转交给其他厂商生产在技术上不具有可行性。这种情况下可以采用方案三。